【裁判字號】    91,交易,620
【裁判日期】    920130
【裁判案由】    過失傷害
【裁判全文】
臺灣臺中地方法院刑事判決                        九十一年度交易字第六二號
    公  訴  人  臺灣臺中地方法院檢察署檢察官
    被      告  乙○○  男  四.
右列被告因過失傷害案件，經檢察官提起公訴（九十一年度偵字第一三二二一號），
本院判決如左：
    主  文
乙○○從事業務之人，因業務上之過失傷害人，處有期徒刑月，如易科罰金，以
佰元折算壹日。
    事  實
一、乙○○係一營業自小客車司機，為從事駕駛業務之人，於民國九十一年一月十八
    日下午四時許，駕駛車牌號碼五Ｒ－○一三號營業自小客車，沿梅川西路往後龍
    街方向行駛，途經梅川西路一段與民權路三○四巷之無號誌交岔路口時，應減速
    慢行，作隨時停車之準備，並應注意車前狀況，隨時採取必要安全措施，且左方
    車應暫停讓右方車先行，而依當時情形，天候晴朗，視距良好無障礙物，並無不
    能注意之情事，竟疏於注意，即貿然行經上開交岔路口，適同一時地有甲○○騎
    乘車牌號碼ＪＰＫ－二九二號機車，其上搭載吳鈞奕，沿民權路三○四巷往梅川
    東路方向行駛，亦未減速慢行，作隨時停車之準備，而依當時情形，又無不能注
    意之情事，竟疏於注意，即貿然行經該路口，由於雙方有上述之疏失，致於上開
    交岔路口發生碰撞，造成甲○○與吳鈞奕人車倒地，致使甲○○受有左側脛骨開
    放性骨折、全身多處撕裂傷、右手挫傷、左側內踝骨折、頭部外傷、顏面多處裂
    創傷等傷害；吳鈞奕亦因而受有左脛骨幹骨折、頭部、頸部多處挫傷等傷害。乙
    ○○肇事後，於有偵查犯罪職權之機關或個人發覺其犯罪前，自動向前往現場處
    理本件車禍之台中市警察局第一分局警員黃義收坦承肇事自首，並主動接受裁判
    。
二、案經甲○○、吳鈞奕、吳鈞奕之母丙○○訴由台灣台中地方檢察署檢察官偵查起
    訴。
    理  由
一、訊據被告乙○○固坦承其於上開時地駕車撞到告訴人甲○○與吳鈞奕之情不諱，
    惟辯稱：伊並未看見告訴人甲○○所騎乘之機車，當時伊是跟著大巴士的車子走
    ，是告訴人甲○○自巷子衝出來，伊煞車不及才撞到告訴人甲○○及吳鈞奕云云
    。然查：（一）告訴人甲○○與吳鈞奕因本件車禍，受有如事實欄所示之傷害，
    有中山醫學大學附設醫院中港分院之診斷證明書附卷可稽。又上開交岔路口係一
    無號誌之交岔路口，交通設施無法區○○○○道，此亦有台中市政府九十一年十
    一月廿七日府交規字第０九一０一七八一二五號函在卷可參。按車輛行至無號誌
    之交岔路口，未劃分幹、支線或同為幹線道或支線道者，左方車應暫停讓右方車
    先行，道路交通安全規則第一○二條第一項第二款定有明文。而依被告、告訴人
    甲○○之陳述以及台中市○○○道路交通事故調查報告表可知，被告係沿梅川西
    路往後龍街方向行駛，告訴人係沿民權路三○四巷往梅川東路方向行駛，因此被
    告乃左方車，應暫停讓右方車之告訴人甲○○先行，詎被告並未停讓以致肇事，
    顯有過失。（二）復按行經無號誌之交岔路口，應減速慢行，作隨時停車之準備
    ；汽車行駛時，駕駛人應注意車前狀況，並隨時採取必要之安全措施。道路交通
    安全規則第九十三條第一項第三款、第九十四條第三項定有明文。被告駕車自應
    注意上述道路交通安全規定，且依台中市○○○道路交通事故調查報告表所載，
    本件肇事時、地之天候晴朗，視距良好無礙物，是肇事當時，被告亦無不能注意
    之情事。詎被告竟疏未注意及此，貿然行經該路口，以致肇事致人受傷，被告顯
    有過失甚明。另本案經送台灣省台中市區車輛行車事故鑑定委員會及台灣省車輛
    行車事故覆議鑑定委員會鑑定之結果，均認被告駕車有過失，有右開委員會鑑定
    意見書及函存卷可參。被告過失行為與告訴人甲○○、吳鈞奕受傷間，具有相當
    因果關係，被告犯行洵堪認定。
二、被告乙○○係一營業自小客車司機，為從事駕駛業務之人，於執行業務中開車肇
    事，致人受傷，核其所為，係犯刑法第二百八十四條第二項之業務過失傷害罪。
    被告一過失行為造成告訴人甲○○及吳鈞奕二人受傷，為想像競合犯，應依刑法
    第五十五條之規定，從一重之業務過失傷害罪處斷。又被告於未經有偵查犯罪職
    權之機關或個人發覺其犯罪前，自動向前往現場處理本件車禍之台中市警察局第
    一分局警員黃義收坦承肇事自首，並主動接受裁判一節，有台中市警察局交通警
    察隊肇事現場圖及警詢筆錄附卷可參，應依自首規定減輕其刑。爰審酌被告之過
    失程度、所生之危害、肇事後之態度及被害人甲○○因而受傷，亦同有過失，且
    被告尚未與被害人達成民事和解賠償等一切情狀，判處如主文所示之刑，並諭知
    易科罰金之折算標準。
三、依刑事訴訟法第二百九十九條第一項前段，刑法第二百八十四條第二項前段、第
    五十五條、第六十二條前段、第四十一條第一項前段，罰金罰鍰提高標準條例第
    一條前段、第二條前段，判決如主文。
中      華      民      國      九十二      年      一    月    三十    日
                               台灣台中地方法院交通法庭
            法  官   王   靜  秋
右正本證明與原本無異。
如不服本判決，應於送達後十日內向本院提出上訴狀（須附繕本），上訴於台灣高等
法院台中分院。
                                        書記官
中      華      民      國      九十二      年      一    月    三十    日
附錄論罪科刑法條
刑法第二百八十四條第二項
    從事業務之人，因業務上之過失傷害人者，處一年以下有期徒刑、拘役或一千元
  以下罰金，致重傷者，處三年以下有期徒刑、拘役或二千元以下罰金。


司法院資訊處製作；財團法人民間司法改革基金會備份。
